CAREER PROFILE

Technicien depuis 4 ans dans un système d'information hospitalier, je souhaite évoluer vers un rôle d'ingénieur pour participer activement à la transformation du SIH. Je suis animé par la volonté d'impulser et de conduire des modernisations, à la fois techniques et organisationnelles, dans un contexte de risques cyber forts et d'exigences de convergence.

EXPERIENCES

SH

Septembre 2021 - Présent

Centre Hospitalier de Brive

Intégré au pôle technique mes principales réalisations et missions sont les suivantes :

- Migration infrastructure DHCP/DNS Novell vers Windows
- Segmentation du réseau et migration des équipements dans des vlan
- Masterisation du poste de travail via Microsoft Deployment Toolkit (MDT)
- Masterisation des applications en client lourd
- Migration vers une nouvelle infrastructure Wi-Fi
- Réalisation de cartographies physiques et topologiques
- Intégration d'une solution de télémédecine avec Microsoft 365
- Intégration d'une solution tout-en-un de visioconférence pour les salles de réunion
- Mise en place de l'impression sécurisée et ajout de fonctionnalités à l'impression directe
- Scripting powershell / Refactoring
- Exploitation
- Helpdesk N2 et astreintes
- Rédaction de documentations techniques et utilisateurs

Consultant technique

2020 - 2021

TRSb

Consultant technique en régie pour le compte de l'ASP à Limoges dans le cadre d'un projet de gestion des actifs.

- Faire un état des lieux du parc d'actifs
- Rédaction de plans d'actions de correction des écarts
- Mise en place d'un GLPI
- Rédaction de documentations

Alternant consultant technique supervision

2018 - 2020

Maincare Solutions, Cestas

- Mise en place d'une architecture N-Tier pour une plateforme de supervision Zabbix
- Déploiement de la supervision chez les clients
- Développement de sondes et de templates de supervision Zabbix
- Scripting bash, GrafanaMCO serveurs CentOS 7, optimisation de serveurs MySQL
- Helpdesk N2/N3

Alternant administrateur systèmes et réseaux

Rédaction de documentations

2017 - 2018

Photonis, Brive la Gaillarde

- Helpdesk N1/N2, Masterisation / déploiement de postes clients avec MDT
- Gestion de parc
- Scripting powershell
- Portail captif pour wifi visiteur

Stagiaire

2015 - 2017

Centre Hospitalier de Brive

- Helpdesk N1
- Masterisation / déploiement de postes clients avec MDT

Cuisinier

Divers

2009 - 2015



sauliere.paul@gmail.com

J +33 6 86 60 81 33

specifical brune straightful brune 24. github.io/online-cv/

Brune24

Resume PDF

EDUCATION

Expert en Ingénierie Informatique EPSI Bordeaux

Administrateur systèmes, réseaux et bases de données

BTS Services informatiques aux organisations

Lycée BAHLIET Brive la Gaillarde

Bac S Lycée D'ARSONVAL

LANGUAGES

English (TOEIC 955